【裁判字號】    98,交聲,780
【裁判日期】    981214
【裁判案由】    聲明異議
【裁判全文】
臺灣臺南地方法院交通事件裁定     98年度交聲字第780號
移送機關    交通部公路總局嘉義區監理所臺南監理站
異議人即
受處分人    甲○○
                      號4樓之.
上列受處分人因違反道路交通管理處罰條例案件，對於交通部公
路總局嘉義區監理所台南監理站民國98年6月30日所為之裁決處
分（處分案號：嘉監南字第裁74-M00000000號），聲明異議，本
院裁定如下：
    主  文
原處分撤銷。
甲○○不罰。
    理  由
一、原處分意旨略以：異議人即受處分人甲○○（下稱異議人）
    經警舉發於民國95年9月8日15時40分許，駕駛車牌號碼C7-4
    309號自用一般小貨車，在台南縣永康市○○街284號處，因
    酒後駕車肇事致人受傷，為警當場測得其呼氣中酒精濃度高
    達每公升0.83毫克，超過標準值為每公升0.25毫克（MG/L）
    。嗣經交通部公路總局嘉義區監理所台南監理站（下稱移送
    機關）以其違規事實屬實，依道路交通管理處罰條例第35條
    第1項第1款之規定，裁處異議人罰鍰新臺幣（下同）49,500
    元（已到案執行吊扣駕駛執照24個月之處分）。
二、本件異議意旨略以：異議人所涉及酒後駕車之公共危險案件
    ，經臺灣臺南地方法院以95年度交簡字第2391號刑事簡易判
    決判處罰金60,000元，為此聲明異議，請求撤銷原處分等語
    。
三、經查：
  (一)按汽車駕駛人飲用酒類後其吐氣所含酒精濃度超過每公升0.
    25毫克（MG/L）者，不得駕車，道路交通安全規則第114 條
    第2款定有明文。次按汽車駕駛人，駕駛汽車經測試檢定有
    酒精濃度超過規定標準之情形者，處15,000元以上60,000萬
    元以下罰鍰，並當場移置保管該汽車及吊扣其駕駛執照1年
    ；因而肇事致人受傷者，並吊扣其駕駛執照2年；致人重傷
    或死亡者，吊銷其駕駛執照，並不得再考領，道路交通管理
    處罰條例第35條第1項第1款定有明文。
  (二)本件異議人對於上揭酒後駕車肇事致人受傷之事實，並不爭
    執，並有台南縣警察局95年9月8日南縣警交字第M00000000
    號舉發違反道路交通管理事件通知單1紙在卷可憑，故異議
    人飲用酒類後，於上開時、地駕駛自小貨車，經員警測試檢
    定有酒精濃度超過規定標準，即吐氣所含酒精濃度高達每公
    升0.83毫克之事實，即堪認定。
  (三)又按95年2月5日生效之行政罰法第26條第1項規定：一行為
    同時觸犯刑事法律及違反行政法上義務規定者，依刑事法律
    處罰之。但其行為應處以其他種類行政罰或得沒入之物而未
    經法院宣告沒收者，亦得裁處之。究其立法目的，一行為同
    時觸犯刑事法律及違反行政法上義務規定時，由於刑罰與行
    政罰同屬對不法行為之制裁，而刑罰之懲罰作用較強，故依
    刑事法律處罰，即足資警惕時，實無一事二罰再處行政罰之
    必要，且刑事法律處罰，由法院依法定程序為之，較符合正
    當法律秩序，應予優先適用，但罰鍰以外之沒入或其他種類
    行政罰，因兼具維護公共秩序之作用，為達行政目的，行政
    機關仍得併予裁處。查，本件異議人飲用酒類，已達不能安
    全駕駛動力交通工具之程度，竟仍駕駛上開自用一般小貨車
    上路之事實，業經本院於95年11月30日以95年度交簡字第23
    91號刑事簡易判決判處罰金60,000元，如易服勞役，以1,00
    0元折算1日確定在案，有前開刑事簡易判決及臺灣高等法院
    被告前案紀錄表各1份在卷可稽。從而，異議人酒後駕車之
    行為同時觸犯刑法及違反行政法上義務，然因業經法院以刑
    事法律判刑確定在案，揆諸前揭說明，自無從再適用行政罰
    之必要。
四、綜上所述，移送機關就異議人所為罰鍰49,500元部分之行政
    裁罰，即有未洽，應由本院撤銷之，並為異議人不罰之諭知
    ，以資適法。
五、據上論結，依道路交通管理處罰條例第87條第2項、道路交
    通案件處理辦法第20條前段，裁定如主文。
中    華    民    國    98    年    12    月    14    日
                    交通法庭    法  官  陳淑勤
以上正本證明與原本無異。
如不服本裁定，應於送達後5日內，向本院提出抗告狀。
                                書記官  謝國欽
中    華    民    國    98    年    12    月    14    日


司法院資訊處製作；財團法人民間司法改革基金會備份。
